【裁判字號】    89,台上,2646
【裁判日期】    890511
【裁判案由】    違反槍砲彈藥刀械管制條例
【裁判全文】
最高法院刑事判決                              八十九年度台上字第二六四六號
    上  訴  人  甲○○
右上訴人因違反槍砲彈藥刀械管制條例案件，不服台灣高等法院中華民國八十九年二
月三日第二審判決（八十八年度上訴字第四五七七號，起訴案號：台灣士林地方法院
檢察署八十八年度偵字第七六三四號），提起上訴，本院判決如左：
    主  文
上訴駁回。
    理  由
按刑事訴訟法第三百七十七條規定，上訴於第三審法院，非以判決違背法令為理由，
不得為之。是提起第三審上訴，應以原判決違背法令為理由，係屬法定要件。如果上
訴理由狀並未依據卷內訴訟資料，具體指摘原判決不適用何種法則或如何適用不當，
或所指摘原判決違法情事，顯與法律規定得為第三審上訴理由之違法情形，不相適合
時，均應認其上訴為違背法律上之程式，予以駁回。本件原判決撤銷第一審之科刑判
決，改判分別論上訴人甲○○(一)未經許可，持有可發射子彈具有殺傷力之改造手槍；
(二)連續未經許可，製造子彈（均為累犯）罪刑，已詳認定犯罪事實之依據及憑以認
定之理由，並對上訴人否認犯罪之辯詞，如何不足採信，均已依據卷內資料予以指駁
及說明，從形式上觀察，原判決並無違背法令情形。上訴意旨謂：上訴人依雜誌所刊
登廣告，購入槍枝、子彈及火藥底火等物，不知具有殺傷力，故收藏於住宅把玩。況
其中有一小轉輪槍管雖打通，但該槍管有破洞，為瑕疵品，大轉輪則為合金製成，子
彈由一般銅分三段式組合而成，均不能射擊，足證上訴人確因好奇購入，並無何犯罪
動機等語，係就原判決已詳為論斷與說明之事項，再為事實上之爭執，殊非適法之第
三審上訴理由。又證人即警員曾瑞碧係據報而至上訴人租住處查獲扣案之槍、彈，並
非上訴人主動報繳，原判決理由一(二)已詳述其調查審認之結果，則原審未依自首之規
定減輕其刑，難謂有不適用法則之違法。再關於刑之量定，係實體法上賦予法院得為
自由裁量之事項，倘未有逾越法律所規定之範圍，即不得任意指摘為違法。查上訴人
所犯未經許可，持有可發射子彈具有殺傷力之改造手槍罪，及未經許可製造子彈罪，
依槍砲彈藥刀械管制條例第十一條第四項、第十二條第一項規定，其法定本刑依序為
一年以上七年以下有期徒刑，併科新台幣七百萬元以下罰金，一年以上七年以下有期
徒刑，併科新台幣五百萬元以下罰金。原判決審酌一切情狀，分別量處有期徒刑壹年
捌月，併科罰金新台幣拾萬元，及有期徒刑壹年月，併科罰金新台幣肆萬元，已屬
從輕。此外，上訴人徒憑己意，對原審職權之適法行使及原判決理由已詳為論斷之事
項，任意爭辯，顯與法定上訴第三審之形式要件不符，其上訴違背法律上之程式，應
予駁回。本件係從程序上駁回上訴，上訴人請求從輕量刑，無從審酌，附為明。
據上論結，應依刑事訴訟法第三百九十五條前段，判決如主文。
中      華      民      國    八十九    年      五      月     十一     日
                              最高法院刑事第七庭
                                  審判長法官  謝  家  鶴
                                        法官  洪  文  章
                                        法官  花  滿  堂
                                        法官  陳  世  淙
                                        法官  洪  佳  濱
      右正本證明與原本無異
                                              書  記  官
中      華      民      國    八十九    年      五      月    二十四    日


司法院資訊處製作；財團法人民間司法改革基金會備份。
